【裁判字號】    92,交訴,16
【裁判日期】    920407
【裁判案由】    業務過失致死
【裁判全文】
臺灣桃園地方法院刑事判決                          九十二年度交訴字第一六號
    公  訴  人  臺灣桃園地方法院檢察署檢察官
    被      告  甲○○
右列被告因業務過失致死案件，經檢察官提起公訴（九十一年度偵字第一五九二四號
），本院判決如左：
    主      文
甲○○從事業務之人，因業務上之過失致人於死，處有期徒刑陸月，如易科罰金，以
參佰元折算壹日。緩刑參年。
     事  實
一、甲○○係勝豐電業行司機，以駕駛自用小貨車運送貨物，為從事駕駛業務之人，
    於民國九十一年五月二十八日下午，駕駛車牌號碼ＭＨ─九二九一號自用小貨車
    ，沿劃有分向限制線、時速限制為五十公里以下之桃園縣平鎮市○○路（起訴書
    誤載為四十公里），由中壢往龍潭方向行駛，於同日下午五時四十分許，行經該
    路二段三九六號前之閃光黃燈號交岔路口時，本應注意汽車在劃有分向限制線之
    路段，不得跨越行駛，及行駛至閃光黃燈號交岔路口，應減速慢行，並應注意車
    前狀況，隨時採取必要之安全措施，且應遵行限制速度行駛，以避免危險事故之
    發生，而依當時天候、視線、路況、視距等一切情況，並無不能注意情事，竟疏
    未注意車前狀況，減速慢行，而貿然以時速六十公里之速度急駛，適行人莊重狄
    在設有行人穿越道之道路，未經行人穿越道穿越，而貿然在行人穿越道前方八．
    一公尺處即穿越該路口，致甲○○煞車不及，失控跨越對向車道，右前方撞及正
    穿越該路口，欲至對向之行人莊重狄，致莊重狄受有頭部外傷、顱內出血之傷害
    。嗣甲○○於車禍發生後，犯罪未發覺前，先將莊重狄送醫，並對到場處理車禍
    事故之警員表示其為自小貨車之駕駛人，自首其犯罪，並願接受裁判。而莊重狄
    經送醫急救後，延至九十一年六月七日十二時四十分許不治死亡。
二、案經甲○○自首暨告訴人乙○○訴由桃園縣警察局平鎮分局報請台灣桃園地方法
    院檢察署檢察官相驗後偵查起訴。
     理  由
一、訊據被告甲○○對於右揭事實供承不諱，核與告訴人即莊重狄之子乙○○於警訊
    中指述之情節相符（見相驗卷第四頁反面），此外，復有道路交通事故調查報告
    表、壢新醫院診斷證明書一紙、及現場照片六幀附卷可稽（見相驗卷第六頁至第
    一０頁）。而被害人莊重狄確係因本件車禍死亡，復經檢察官督同檢驗員相驗屬
    實，製有勘驗筆錄、相驗屍體證明書、驗斷書各一份在卷可稽（見相驗卷第十一
    頁、第十四頁至第二０頁）。而從卷附道路交通事故調查報告表所記載內容及現
    場照片觀察，肇事後，被告甲○○所駕駛之車牌號碼ＭＨ─九二九一號自用小貨
    車，分別有達九．一公尺、一一．六公尺長之煞車痕後，橫停金陵路二段三九六
    號前之分向限制線上，被害人在自小貨車前方倒地，可知肇事地點在金陵路二段
    三九六號前之分向限制線上，且是被告所駕駛之上述自小貨車右前方撞及被害人
    ，故顯示被告確因行經該處，未注意車前狀況，跨越分向限制線，以致閃避不及
    而右前方撞及被害人無訛。又依現場照片觀察，該肇事道路劃有行車分向限制線
    ，最高速限應為五十公里（警製道路交通事故調查報告表最高速限誤載為四十公
    里），被告於本院審理時供承當時時速為六十公里，故亦屬超速行駛無訛。本件
    肇事經送台灣省桃園縣區車輛行車事故鑑定委員會鑑定結果，就超速部分亦認為
    被告有駕駛自小貨車行經閃光號誌交岔路口未減速慢行之過失，此有九十一府車
    鑑桃行字第九一一五一九號函暨鑑定意見書一紙在卷可稽（見偵查卷第六、七頁
    ）。按分向限制線，用以劃分路面成雙向車道，禁止車輛跨越行駛；又閃光黃燈
    表示「警告」，車輛應減速接近，注意安全，小心通過；行車速度應依標誌之規
    定，無標誌者，在市區道路時速不得超過五十公里；汽車行駛時，駕駛人應注意
    車前狀況，並隨時採取必要之安全措施；汽車行駛至交岔路口，其行進應導守燈
    誌之規定，道路交通標誌標線號誌設置規則第一百六十五條、第二百十一條第一
    款及道路交通安全規則第九十三條第一項第一款、第九十四條第三項、第一百零
    二條第一項第一款分別定有明文。被告既為駕駛人，自應遵守上開規定，而肇事
    當時天候晴、日間自然光、路面為柏油、乾燥、無障礙物、無缺陷、視距良好等
    客觀情況下，並無不能注意之情形，竟因疏未減速慢行、注意車前狀況、跨越分
    向限制線行駛而肇禍，自應負過失責任，且被告之過失行為與被害人莊重狄之死
    亡間，顯有相當因果關係。雖被害人莊重狄有未依規定行走行人穿越道之過失，
    而違反道路交通安全規則第一百三十四第一款之規定，但仍無法解免被告之罪責
    ，附此敘明。本件事證明確，被告犯行洵堪認定。
二、查被告甲○○係勝豐電業行僱用之司機，平日以駕駛自用小貨車載貨為業，已據
    其於偵訊中供明在卷，為從事駕駛業務之人；其因業務上之過失肇事致被害人死
    亡，核被告所為，係犯刑法第二百七十六條第二項之業務過失致人於死罪。又被
    告於車禍發生後犯罪未發覺前，對於到場處理事故之警員王照明表示其為自小貨
    車之駕駛人，自首而受裁判，已據其於警訊中供承在卷，並有公務電話紀錄一紙
    附卷可憑，符合自首要件，應依刑法第六十二條前段之規定減輕其刑。又被告駕
    車有違反上開道路交通標誌標線號誌設置規則及道路交通安全規則之規定情形而
    肇事，其已非在快車道上「依規定」駕車行駛。則本件縱因被害人莊重狄亦有不
    依規定而進入快車道情形，因被告既非依規定行駛，與道路交通管理處罰條例第
    八十六條第二項之要件不合，不得依該規定減輕其刑。爰審酌被告之素行、過失
    程度、被害人所受損害程度，及已與被害人家屬達成民事和解之犯後態度等一切
    情狀，量處如主文所示之刑，並諭知易科罰金之折算標準，以資懲儆。末查，被
    告前未曾受有期徒刑以上刑之宣告，此有本院被告全國前案紀錄表一份在卷可按
    ；其素行良好，事後又積極與被害人之家屬達成和解，並賠償被害人家屬相當數
    額之喪葬費及精神慰撫金，此有和解書影本乙份在卷可參，堪認有悛悔之實據，
    其受本次罪刑之科處，應足收警惕懲儆之效，爾後應能謹慎駕駛，信無再犯之虞
    ，本院因認對其所宣告之刑以暫不執行為適當，緩併諭知緩刑三年，以勵自新。
據上論斷，應依刑事訴訟法第二百九十九條第一項前段，刑法第二百七十六條第二項
、第六十二條前段、第四十一條第一項前段、第七十四條第一款，罰金罰鍰提高標準
條例第一條前段、第二條，判決如主文。
本案經檢察官陳志全到庭執行職務。
中      華      民      國    九十二    年      四      月七      日
                                   臺灣桃園地方法院交通法庭
                                         法  官   曾 正 耀
右正本證明與原本無異。
如不服本判決，應於判決送達後十日內向本院提出上訴狀( 應附繕本 )，上訴於
臺灣高等法院。
                                         書記官   文 巧 雲
中      華      民      國    九十二     年     四      月      十      日
附論罪科刑依據之法條：
刑法第二百七十六條：
因過失致人於死者，處二年以下有期徒刑、拘役或二千元（現已提高十倍為二萬元）
以下罰金。
從事業務之人，因業務上之過失犯前項之罪者，處五年以下有期徒刑或拘役、得併科
三仟元（現已提高十倍為三萬元）以下罰金。


司法院資訊處製作；財團法人民間司法改革基金會備份。
